# 请教陈版，关于商誉资产组拆分的问题

提问人：hegengxi2022 时间：2022-12-03 18:03:13
陈老师好。
我司在前几年非同控收购了一家公司A，当时公司A里所有业务模块共用研发和销售体系，没有模块能产生独立现金流，所以整个A作为一个资产组。
近几年，被收购公司中，部分业务模块发展成熟，单独成立了全资子公司开展业务，并且销售和研发也可以自行开展，不用依赖母公司了。也就是部分业务模块可以独立产生现金流了。
我想请教一下，这种情况下做商誉减值测试的话，有必要一定要把原来的资产组拆分，将原来的商誉拆到独立出来的业务模块吗？还是可以把被收购的这一坨公司依然作为一个资产组组合？
如果必须要拆分的话，应该如何分摊商誉呢？按收购时的业务占比，还是按现在的业务占比呢？
谢谢

回答人：chenyiwei
此时需要把原来的资产组拆分，将原来的商誉拆到独立出来的业务模块。分拆的基础可以是在分拆时点上新分出资产组的未来现金流量现值占原资产组在同一时点的未来现金流量现值的比例。
参考：《会计监管风险提示第 8 号——商誉减值》：
公司应在充分考虑能够受益于企业合并的协同效应的资产组或资产组组合基础上，将商誉账面价值按各资产组或资产组组合的公允价值所占比例进行分摊。在确定各资产组或资产组组合的公允价值时，应根据《企业会计准则第 39 号–公允价值计量》的有关要求执行。如果公允价值难以可靠计量，可以按各资产组或资产组组合的账面价值所占比例进行分摊。
因重组等原因，公司经营组成部分发生变化，继而影响到已分摊商誉所在的资产组或资产组组合构成的，应将商誉账面价值重新分摊至受影响的资产组或资产组组合，并充分披露相关理由及依据。